# 试生产产品价值超过设备价值

提问人：The_love_of_com 时间：2020-07-10 20:27:35
请问：一项设备在转固前进行试生产，试生产的产品价值远高于设备的账面价值，请问，试生产的产品在转固前全部出售应将收入冲减固定资产的账面价值么？如果试生产的产品并未在转固前全部出售完，而是转固后 1 个月内才全部卖完，且售价远高于固定资产的账面价值，请问如何账务处理？

回答人：chenyiwei
在现行准则下，固定资产达到预定可使用状态之前试生产产出可对外销售的产品，应按该产品的实际售价（减去对应的销售费用、税金及附加等）冲减在建工程成本；截至固定资产达到预定可使用状态前尚未售出的此类产品，应按其预计可变现净值冲减在建工程成本。对在建工程成本的冲减以冲减至零为限。
仅仅试生产产出的产品的可变现净值即超出在建工程成本，在实务中是罕见的情形。如果确实出现这种情况，则将在建工程成本冲减至零后，超出部分确认为营业外收入。但要高度关注其合理性，特别是达到预定可使用状态时点的判断是否合理，例如是否早已达到预定可使用状态，事实上已经进入了正常的商业化生产。
IASB已经发布了对IAS 16的修订，要求将此类试生产产品的销售同样确认收入、成本，而不再冲减在建工程成本。预计企业会计准则也将跟进修订。修订后，此问题将不再存在。